臺灣板橋地方法院民事判決　　　　　　　 96年度家簡字第9號
原　　　　告　丁○○
　　　　　　　丙○○
兼上列二人共
同訴訟代理人　甲○○　　住同上.
被　　　　告　乙○○　　住臺北.
上列當事人間請求分割遺產事件，本院於中華民國96年9 月11日
言詞辯論終結，判決如下：
    主    文
被繼承人陳錦蓮所遺留如附表一所示銀行存款本金及利息，准由
兩造各自依四分之一之應繼分比例取得。
被繼承人陳錦蓮所遺留如附表二所示股票，准由兩造各自依四分
之一之應繼分比例取得。
訴訟費用由被告負擔。
    事實及理由
一、原告主張：原告與被告係兄弟姐妹，兩造之母即被繼承人陳
    錦蓮於民國91年3 月30日死亡，遺留有如附表一所示之銀行
    存款，及如附表二所示之股票，兩造同為第1 順位之繼承人
    ，原告迭次催請被告會同領取上開遺產，並逕行分割，均為
    被告所拒。為此依民法第1164條定請求分割遺產。並聲明：
     (一)被繼承人陳錦蓮所遺留如附表一所示銀行存款，由原
    告與被告等四人各分取四分之一。（二）被繼承人陳錦蓮所
    遺留如附表二所示股票，由原告與被告等四人各分取四分之
    一。
二、被告方面: 被繼承人之遺產不只這些，還有現金、珠寶及小
    時候的五毛錢銅板8 百個，兩造之母在醫院過世的，原告曾
    先去房間搜過，被告曾經看過布包著金子。並聲明：請求駁
    回原告之訴。
三、本院當庭協議簡化整理兩造本件事實上及法律上之爭點如下
    ：
(一)兩造所不爭執之事項：
１、被繼承人陳錦蓮91年3月30日死亡。
２、繼承人有原告丁○○、丙○○、甲○○及被告乙○○共4 人
    。
３、被繼承人所有彰化銀行福和分行現有存款新台幣（下同）11
    3984元、第一商業銀行松江分行現有存款33979 元、股票有
    南亞3203股、東元1243股、中信金3757股、遠百3891股。
(二)兩造所爭執之事項：
    被繼承人之遺產是否尚有其他。
四、原告主張兩造之被繼承人陳錦蓮於91年3 月30日死亡，遺留
    有附表一所示之銀行存款及附表二所示之股票，兩造均為繼
    承人之事實，業據原告提出戶籍謄本4 件、繼承系統表、彰
    化銀行福和分行存款餘額／存額證明書、第一商業銀行松江
    分行存款餘額證明書、證券公司客戶餘額資料查詢單、元大
    京華證券 (股）公司永和分公司客戶集保資券庫存表等各1
    件為證，並為被告所不爭執。是本院綜上事證，自堪信原告
    主張之事實為真正。至被告辯稱被繼承人所留遺產尚有現金
    、珠寶及小時候的五毛錢銅板8 百個云云，為原告所否認，
    被告未舉證以實，尚難採信。
五、從而，原告依據民法第1164條之規定，請求被告與原告就附
    表一所示之銀行存款及附表二所示之股票，各依四分之一之
    應繼分比例分配，為有理由，應予准許。
六、訴訟費用負擔之依據：民事訴訟法第78條。
中　　華　　民　　國　　96　　年　　9 　　月　　26　　日
                    家事庭  法　官　毛崑山
以上正本證明與原本無異。
如對本判決不服，應於判決送達後20日內向本院提出上訴狀。
中　　華　　民　　國　　96　　年　　9 　　月　　26  　日
                            書記官　廖宮仕
附表一：
(一)彰化銀行福和分行存款113984元。
(二)第一商業銀行松江分行存款33979 元。
附表二：
(一)南亞股票3203股。
(二)東元股票1243股。
(三)中信金股票3757股。
(四)遠百股票3891股。
